fr: Eau-de-vie de vin originaire d'Aquitaine
de: Branntwein aus Aquitaine, Branntwein aus Aquitanien
nl: Wijn-eau-de-vies uit Aquitaine

fr: Eau-de-vie de vin originaire de Franche-Comté
de: Branntwein aus der Freigrafschaft Burgund, Branntwein aus Franche-Comté
nl: Wijn eau-de-vies uit de Franche-Comté

fr: Eau-de-vie de vin originaire de Provence
de: Branntwein aus der Provence
nl: Wijn-eau-de-vies uit de Provence

fr: Eau-de-vie de vin originaire des Coteaux de la Loire
de: Branntwein aus dem Loire Tal, Branntwein aus Coteaux de la Loire
nl: Wijn-eau-de-vies uit de Coteaux de la Loire

fr: Eau-de-vie de vin originaire du Bugey
de: Branntwein aus dem Bugey
nl: Wijn-eau-de-vies uit de Bugey

fr: Eau-de-vie de vin originaire du Centre-Est
de: Branntwein aus Centre-Est
nl: Wijn eau-de-vies uit de Centre-Est

fr: Eau-de-vie de vin originaire du Languedoc
de: Branntwein aus dem Languedoc
nl: Wijn eau-de-vies uit de Languedoc

fr: Eau-de-vie des Charentes
de: Branntwein aus Charente
nl: Eau-de-vies uit de Charante

fr: Abricotine
de: Abricotine, Aprikosenbrand aus dem Wallis
nl: Abricotines, Abricotine

en: Damassine
de: Eau de Damassine, Pflaumenbrand aus der Schweiz
fr: Damassine
hr: Damassin
nl: Damasinnes, Damasinne

en: Williamine
de: Williamsbirnen Brand
fr: Williamine
hr: Williamine
nl: Williamines, Williamine

en: Tunisian Eaux-de-vie
de: Branntwein aus Tunesien
fr: Eaux-de-vie tunisiennes, Eau-de-vie tunisienne, Eaux-de-vie de Tunisie, Eau-de-vie de Tunisine
hr: Tuniski eaux-de-vie
it: Acquaviti tunesine, Acquaviti della Tunesia
nl: Tunesische eau-de-vies

en: Boukha
de: Boukha, Feigenbrand aus Tunesien
fr: Boukha
hr: Boukha
nl: Boukha

en: Thibarine
de: Thibarine, Dattellikör aus Tunesien
fr: Thibarine
hr: Tibarin
nl: Thibarines, Thibarine

en: Jenever
de: Genever
eo: Juniperbrando
fi: Geneveri
fr: Genièvre
hr: Jenever
hu: Jenever
it: Jenever
ko: 예네버르
lt: Jeneveras
nl: Jenevers
no: Genever
pl: Jenever
ru: Женевер
sv: Genever

en: Gentian spirit
de: Enzian
fr: Gentiane
hr: Špirit encijana
nl: Gentiaan

en: Kirsch
de: Kirsch, Kirschwasser
fr: Kirsch
hr: Kirsch
nl: Kirsch

en: Lambig
de: Lambig
fr: Lambig
hr: Lambig
nl: Lambig

en: Raki
de: Raki, Anisbrand aus der Türkei
fr: Raki, Rakı
hr: Raki
nl: Raki

en: Rums
ar: رم
be: Ром
bg: Ром
br: Rom
bs: Rum
ca: Rom
cs: Rum
cv: Ром
da: Rom
de: Rums, Rume, Rum
el: Ρούμι
eo: Rumo
es: Rones, Ron
et: Rumm
eu: Ron
fa: رام
fi: Rommi
fo: Romm
fr: Rhums, Rhum
gl: Ron
he: רום
hr: rumovi, rum
ht: Wonm
hu: Rumok, Rum
id: Rum
io: Rumo
is: Romm
it: Rum
ja: ラム酒
jv: Rum
ka: რომი
kk: Ром
ko: 럼
la: Rhomium
lb: Rum
lt: Romas
lv: Rums
mk: Рум
ml: റം
ms: Rum
my: ရမ်
nb: Rom
nl: Rum
nn: Drikken rom
oc: Rom
pl: Rum
pt: Rum
ro: Rom
ru: Ром
sk: Rum
sl: Rum
sr: Рум
sv: Rom
th: เหล้ารัม
tr: Rom
uk: Ром
vi: Rượu Rum
zh: 朗姆酒